臺灣臺北地方法院交通事件裁定　　　　94年度交聲字第155號
原處分機關　臺北市交通事件裁決所
異議人即
受處分人　　甲○○
上列受處分人因違反道路交通管理處罰條例案件，對於臺北市交
通事件裁決所93年12月16日所為之處分（原處分案號：北市裁三
字第裁22-ACU770064號、第22-ACU770065號、第22-ACU770066
號）聲明異議，本院裁定如下：
    主    文
異議均駁回。
    理    由
一、按汽車行駛有行車執照未隨車攜帶者，處汽車所有人新臺幣
    300元以上600元以下罰鍰；汽車駕駛人，有駕駛車輛未隨身
    攜帶駕駛執照者，處新臺幣300元以上600元以下罰鍰；汽車
    駕駛人，行經有燈光號誌管制之交岔路口闖紅燈者，處新臺
    幣1800元以上5400元以下罰鍰，道路交通管理處罰條例第14
    條、第25條第1項第3款、第53條分別定有明文。又汽車駕駛
    人有第53 條情形者，除依原條款處罰鍰外，並予記違規點
    數3點，道路交通管理處罰條例第63條第1項第3款亦定有明
    文。
二、本件原處分意旨略以：受處分人即異議人甲○○於民國（下
    同）93年5月24日21時55分許，在台北市○○路○段92巷紅燈
    右轉汀州路1段100號方向時，為台北市政府警察局中正第二
    分局泉州街派出所警員朱正新發現其駕駛人係闖紅燈右轉，
    而予攔停，並發現駕駛人未帶行車執照及駕駛執照，而予掣
    單舉發，異議人未依規定期限自行繳納罰鍰，台北市交通事
    件裁決所乃依違反道路交通管理事件統一裁罰標準之規定，
    就闖紅燈右轉部分裁處罰鍰新台幣4500元，並記違規點數3
    點，就未帶行車執照部分裁處罰鍰新台幣600元，就未帶駕
    駛執照部分裁處罰鍰新台幣600元。
三、異議人辯稱：由於該巷口為T字型路口，巷口路面無繪設「
    停止線」，且機車停止後無法目視正上方之紅綠燈號誌，巷
    口正對方係「義勇消防大隊雙園中隊部」，無紅綠燈號誌，
    伊一時不察，未注意92巷口上方紅燈而右轉，為尾隨後方之
    警員攔下，由於時值夜深，四下無人，且該警員態度不佳，
    無法辯其身分真偽，伊為女性，為維護自身安全，不願與之
    爭執，即告知可將罰單逕送其住所，該員警亦告知會寄送告
    發單，惟截至目前為止並未收到告發單。93年12月31日至郵
    局領取裁決書方知被開2張罰單，並均裁罰最高額，經與裁
    決所查詢方知係因罰單逾期未繳，電腦自動加倍跳罰，伊未
    收到告發單，如何繳交罰鍰及得知繳交期限。又第3張即22-
    ACU770065之裁決書所載違規日期及地點與前2張裁決書均相
    同，不應重覆處罰。而駕駛車輛應隨身攜帶駕駛執照之目的
    係為防範有人利用贓車危害治安，檢查駕駛人有無攜帶駕駛
    執照只是手段，而今科技發達，攔檢人員可輕易查明是否本
    人或贓車，處罰未帶駕照之意義已不存在，請撤銷前開3張
    裁決書云云。
四、經查: 異議人於93年5月24日21時55分許，在台北市○○路○
    段92巷右轉汀州路1段100方向，係闖紅燈右轉，且未帶行車
    執照及駕駛執照等事實，業據掣單舉發警員朱正新載明於舉
    發違反道路交通管理事件通知單上，並為異議人異議狀所不
    否認，復有台北市政府警察局舉發違反道路交通管理事件通
    知單3紙、台北市政府警察局中正第二分局函1件、舉發警員
    聲明異議案件意見書1件、裁決書3件、裁決查詢報表1紙等
    附卷可稽。其中第22-ACU770065號裁決書所載之違規內容係
    駕駛人未帶駕駛執照，與第22-ACU7700 64號裁決書所載之
    違規內容為闖紅燈右轉、第22-ACU770066號裁決書所載之違
    規內容為駕駛人未帶行車執照不同，是上述3張裁決書所載
    之違規內容均不相同，並無重覆處罰之情事。又為維護道路
    交通安全，法律既明文規定駕駛人駕車應隨身攜帶駕駛執照
    及行車執照，任何人駕駛車輛均應遵守各該規定，是異議人
    所持上開理由，均無足採。次查: 異議人陳稱其未簽收舉發
    違反道路交通管理事件通知單，與舉發警員在舉發違反道路
    交通管理事件通知單上所記載「當事人拒簽收」相符，異議
    人既拒收舉發通知單，依「違反道路交通管理事件統一裁罰
    標準及處理細則」第11條第1項規定「視為已收受」。本件
    異議人未在舉發通知單上所載之應到案日期前聽候裁決，經
    主管機關調查後仍認定其有上開違規行為，依違反道路交通
    管理事件統一裁罰基準及處理細則第44條第1項及違反道路
    交通管理事件統一裁罰標準表之規定，對異議人處以4500元
    之罰鍰，並記違規點數3點，核無違誤。綜上所述，本件異
    議人之異議為無理由，自應將其異議駁回。
據上論斷，應依道路交通案件處理辦法第19條，裁定如主文。
中　　華　　民　　國　　94　　年　　3　　月　  31　　日
                      交通法庭  法　官　丁蓓蓓
上正本證明與原本無異。
如不服本裁定，應於裁定送達後5日內向本院提出抗告狀。
                          　　　書記官　孫捷音
中　　華　　民　　國　　94　　年　　3　　月　  31　　日
